【裁判字號】    97,中簡上,1124
【裁判日期】    980313
【裁判案由】    竊盜
【裁判全文】
臺灣臺中地方法院刑事判決  97年度中簡上字第1124號
上  訴  人
即  被  告  乙○○
上列上訴人即被告因竊盜案件，不服本院臺中簡易庭97年度中簡
字第3126號中華民國97年10月31日第一審簡易判決（聲請案號：
臺灣臺中地方法院檢察署97年度偵字第9308號）提起上訴，本院
管轄之第二審合議庭判決如下：
    主    文
上訴駁回。
    犯罪事實及理由
一、本案經本院審理結果，認第一審簡易判決認事、用法及量刑
    均無不當，應予維持，並引用臺灣臺中地方法院檢察署檢察
    官聲請簡易判決處刑書及本院第一審簡易判決書記載之犯罪
    事實、證據及理由（如附件）。
二、按被告合法傳喚，無正當之理由不到庭者，得不待其陳述，
    逕行判決，刑事訴訟法第371條定有明文。本件被告即上訴
    人乙○○於本院民國98年2月27日審理期日，經合法傳喚，
    無正當理由而不到庭，爰不待其陳述，依法逕行一造缺席判
    決，合先敘明。
三、本件上訴意旨略以：被告對於聲請簡易判決處刑之犯罪事實
    均坦承不諱，惟深感後悔，並竭盡所能賠償被害人所受之損
    害，業已獲得被害人之諒解而達成和解在案，原審未考量此
    情，請求予以撤銷改判，從輕量刑等語。然本院查，本案被
    告乙○○竊得被害人豐興鋼鐵股份有限公司所有之鋼材後，
    係將所竊得之鋼材售予不知情之證人甲○○一節，為被告所
    不爭執，且經原審認定在案，然自本案案發後迄本案第二審
    辯論終結時，僅由證人甲○○與被害人豐興鋼鐵股份有限公
    司達成和解，由證人甲○○以相當於市價之價格補償被害人
    豐興鋼鐵股份有限公司（有偵卷所附和解書及支票影本在卷
    可按），惟被告乙○○始終未曾賠償被害人豐興鋼鐵股份有
    限公司，亦未補償證人甲○○因本案所受之損害，更未曾將
    變賣本案竊得鋼材所得價款返還證人甲○○，亦即被告乙○
    ○確實未與被害人豐興鋼鐵股份有限公司及證人甲○○達成
    和解，此據被害人豐興鋼鐵股份有限公司之代理人楊貴華及
    證人甲○○於本院第二審準備程序時到庭具結證述在卷（按
    符合刑事訴訟法第276條第1項規定，詳本院準備程序筆錄）
    ，故徵被告乙○○空言執稱：業已竭盡所能賠償被害人所受
    之損害，並獲得被害人之諒解而達成和解在案云云，顯與事
    實不符，無足可採。是本院按，關於刑之量定，係實體法上
    賦予法院得為自由裁量之事項，苟已斟酌刑法第57條各款所
    列情狀，而未逾越法定刑度，或濫用其權限，即不得任意指
    摘為違法（最高法院72年度台上字第6696號、75年度台上字
    第7033號等判例要旨及95年度台上字第7315號、95年度台上
    字第7364號等判決要旨供參）；又在同一犯罪事實與情節，
    如別無其他加重或減輕之原因，下級審法院量定之刑，亦無
    過重或失輕之不當情形，則上級審法院對下級審法院之職權
    行使，原則上應予尊重（最高法院85年度台上字第2446號判
    決意旨供參）。查本件被告所犯之刑法第320條第1項之普通
    竊盜罪，其法定本刑為「五年以下有期徒刑、拘役或五百元
    以下罰金」，而原審依被告所犯本案之具體情節及個別情況
    ，依其職權行使，於法定刑度內各量處被告有期徒刑四月，
    並諭知如易科罰金，均各以新臺幣一千元折算一日，並合併
    定其應執行有期徒刑六月，並諭知如易科罰金，以新臺幣一
    千元折算一日，要無任何罪刑顯不相當之處，實難謂原審有
    何違法失當可言。從而，本件原審審酌被告各種情狀，所諭
    知判處之刑度，尚稱妥適，上訴人即被告以原審量刑過重為
    由而提起上訴，請求本院予以撤銷改判，為無理由。
四、據上論斷，應依刑事訴訟法第455條之1第1項、第3項、第37
    1條、第373條、第368條，判決如主文。
中    華    民    國    98    年    3    月    13     日
                  刑事第十二庭  審判長法  官  楊萬益
                                      法  官  劉邦繡
                                      法  官  廖慧如
上正本證明與原本無異。
本件不得上訴。
                                      書記官  張宏清
中    華    民    國    98    年    3    月    13     日


司法院資訊處製作；財團法人民間司法改革基金會備份。
